【裁判字號】    95,訴,2683
【裁判日期】    951013
【裁判案由】    毒品危害防制條例
【裁判全文】
臺灣臺中地方法院刑事判決              95年度訴字第2683號
公  訴  人  臺灣臺中地方法院檢察署檢察官
被      告  甲○○
                    （現羈押在臺灣臺中看守所）
上列被告因違反毒品危害防制條例案件，經檢察官提起公訴（95
年度毒偵字第3620號），經本院合議庭裁定改依簡式審判程序審
理，判決如下：
    主    文
甲○○施用第一級毒品，處有期徒刑柒月，扣案之海洛因貳拾貳
小包（淨重柒點伍捌公克，空包裝重伍點陸參公克），沒收銷燬
之；又施用第二級毒品，處有期徒刑肆月，扣案之玻璃吸食器壹
個、吸食器壹個均沒收。應執行有期徒刑拾月，扣案之海洛因貳
拾貳小包（淨重柒點伍捌公克，空包裝重伍點陸參公克），沒收
銷燬之，扣案之玻璃吸食器壹個、吸食器壹個均沒收。
    犯罪事實及理由
一、犯罪事實：甲○○前於民國91年間，因施用毒品案件，經本
    院以91年度毒聲字第1933號裁定送觀察、勒戒後，認無繼續
    施用毒品之傾向，於92年5月2日執行完畢釋放出所，並經臺
    灣臺中地方法院檢察署檢察官以92年度毒偵緝字第82號為不
    起訴處分確定。詎其猶不知戒絕毒癮，復於受前開觀察、勒
    戒之執行完畢釋放後五年內，基於施用第一級毒品海洛因之
    犯意，自95年8月5日起至同月12日止，在臺中縣豐原市○○
    街157巷12號2樓B7室，以將海洛因摻於香菸內點燃後吸其煙
    霧，每日施用一次施用之方式，施用第一級毒品海洛因。又
    基於施用第二級毒品甲基安非他命之犯意，自95年8月5日起
    至同月12日止，在臺中縣豐原市○○街157巷12號2樓B7 室
    ，以將甲基安非他命置於吸食器內燒烤吸其煙霧，每日施用
    2、3次不等，而施用第二級毒品甲基安非他命。嗣為警於95
    年8月12日19時10分許，在臺中縣豐原市○○街55號前查獲
    ，經甲○○帶同員警至臺中縣豐原市○○街157巷12號2樓B7
    室，而扣得甲○○所有用供其施用之海洛因22小包（淨重
    7.58公克，空包裝重5.63公克）、其所有用供施用甲基安非
    他命之玻璃吸食器1個、吸食器1個。
二、證據名稱：
(一)、被告甲○○於警詢、偵查及本院審理時之自白。
(二)、扣案之海洛因22小包（淨重7.58公克，空包裝重5.63公克）
    、玻璃吸食器1個、吸食器1個可稽。
(三)、中山醫學大學附設醫院檢驗科藥物濫用檢測中心出具之尿液
    檢驗報告、法務部調查局95年9月9日調科壹字第0952301273
    0號鑑定書各1紙在卷可參。
(四)、臺灣高等法院被告前案紀錄表（被告前案及素行之認定）。
三、被告前因施用毒品案件，經本院以91年度毒聲字第1933號裁
    定送觀察、勒戒後，認無繼續施用毒品之傾向，於92年5 月
    2日執行完畢釋放出所，有卷附臺灣高等法院被告前案紀錄
    表可參，其於前案觀察勒戒執行完畢釋放後5年內再犯施用
    第一級、第二級毒品罪，依毒品危害防制條例第23條第2項
    規定，應予論科。
四、論罪科刑部分：按海洛因、甲基安非他命分別係毒品危害防
    制條例第2條第2項第1款、第2款所列之第一級、第二級毒品
    ，不得非法施用。核被告所為，係犯毒品危害防制條例第10
    條第1項之施用第一級毒品罪、同條例第10條第2項之施用第
    二級毒品罪。被告持有第一級毒品海洛因、甲基安非他命，
    進而施用，其持有第一級毒品海洛因、第二級甲基安非他命
    之低度行為應為施用之高度行為所吸收，不另論其持有罪。
    被告先後多次施用海洛因、甲基安非他命犯行，係基於毒品
    具有使人成癮之特性而反覆為之，各為集合犯，應分別論以
    一罪。被告所犯施用第一級毒品罪與施用第二級毒品罪二罪
    之間，犯意各別，行為互殊，應予分論併罰。爰審酌被告前
    有施用毒品前科，仍無法戒絕毒癮，竟又再次施用第一級毒
    品海洛因、第二級毒品甲基安非他命，無視於毒品對於自身
    健康之戕害及國家對於杜絕毒品犯罪之禁令，惟審酌施用毒
    品係自戕行為，並未因此而危害他人，所生損害不大，犯罪
    手段尚屬平和及坦承犯行，態度良好等一切情狀，量處如主
    文所示之刑，各量處如主文所示之刑，並定應執行之刑，以
    示懲儆。
五、扣案之海洛因22小包（淨重7.58公克，空包裝重5.63公克）
    屬本案查獲之第一級毒品，不問屬於犯人與否，均應依毒品
    危害防制條例第18條第1項前段規定，宣告沒收銷燬之。又
    扣案之玻璃吸食器1個、吸食器1個，係被告所有供本案施用
    甲基安非他命所用之物，業據其供明在卷，爰皆依刑法第38
    條第1項第2款規定諭知沒收。
據上論斷，應依刑事訴訟法第273條之1第1項、第299條第1項前
段，毒品危害防制條例第10條第1項、第2項、第18條第1項前段
，刑法第11條、第38條第1項第2款、第51條第5款、第9款、第10
款前段，判決如主文。
中    華    民    國    95    年    10    月    13    日
                        臺灣臺中地方法院刑事第五庭
                                法  官  劉麗瑛
上正本證明與原本無異。
如不服本判決，應於送達後10日內向本院提出上訴狀（須附繕本
），上訴於臺灣高等法院臺中分院。
                                書記官  王玟
中    華    民    國    95    年    10    月    13    日
附錄論罪科刑法條
毒品危害防制條例第10條
施用第一級毒品者，處6月以上5年以下有期徒刑。
施用第二級毒品者，處3年以下有期徒刑。


司法院資訊處製作；財團法人民間司法改革基金會備份。
